

MUHAMMAD IKRAM

FULL STACK DEVELOPER

+6281352557069 Ikramkalsel@gmail.com https://github.com/lkrammm1

Tangerang, Banten

PROFIL

Lulusan Informatika di Universitas Teknologi Yogyakarta. Memiliki pengalaman dalam mengembangkan dan mengimplementasikan proyek pengembangan aplikasi berbasis web dan android di internal kampus maupun dari luar kampus. Saat ini saya bekerja sebagai Full Stack Developer di PT Lancar Wiguna Sejahtera (Lawson Indonesia).

PENGALAMAN KERJA

Full Stack Developer | PT Lancar Wiguna Sejahtera

September 2023 - Sekarang

• Berkontribusi membangun dan mengembangkan fitur aplikasi perusahaan berbasis web dan mobile.

Web Developer | Regional Government

Februari 2022 - Juni 2022

• Berkontribusi pada proyek TPP yang terdiri dari 4 aplikasi yaitu, e-kinerja, web e-presensi, mobile e-presensi dan TPP.

Web Developer | SMKN 2 Barabai

Februari 2022 - Agustus 2022

 Membuat aplikasi e-learning berbasis web di SMKN 2 Barabai untuk memenuhi mata kuliah Kerja Praktek.

KEAHLIAN

- Framework CodeIgniter
- CSS
- Kotlin

PHPHTMl

- JavaScriptMySQL
- LaravelVue Js

PENDIDIKAN

Universitas Teknologi Yogyakarta | 2019 - 2023

Informatika